臺灣高雄地方法院民事判決
111年度雄小字第1567號
原      告  和泰產物保險股份有限公司

法定代理人  莊瑞德  
訴訟代理人  曾炳傑  
被      告  張順金  
上列當事人間損害賠償(交通)事件，本院民國111年8月22日辯論
終結，判決如下：
    主  文
被告應給付原告新臺幣67,044元及自民國111年5月19日起至清償
日止按週年利率百分之5 計算之利息。
原告其餘之訴駁回。
訴訟費用新臺幣1,000元由被告負擔百分之92，餘由原告負擔。
本判決第1項得假執行。但被告以新臺幣67,044元為原告預供擔
保後得免為假執行。
    事實及理由
一、原告主張略以被告於民國109年3月16日騎乘機車行經高雄市
    ○○區○○路00號前時，未注意車前狀況及兩車間並行距離，碰
    撞由原告承保車牌號碼000-0000號自小客車( 下稱系爭車輛
    )，維修費新臺幣( 下同) 73,139元。原告已賠付車主上開
    金額，爰代位請求被告賠償73,139元及自起訴狀繕本送達翌
    日起至清償日止按週年利率百分之5 計算之利息等節，經被
    告辯稱都忘記了云云。惟依高雄市警察局交通警察大隊111
    年5月27日函覆資料及行車紀錄器畫面可見被告自系爭車輛
    後方行駛而來偏右行駛確有擦撞系爭車輛，足徵原告主張之
    前開事實為真實，有道路交通事故現場圖、估價單、發票、
    理賠申請書件為證。是以被告就本件事故發生有未注意車前
    狀況及未保持行車間距之過失，就本件事故應負賠償責任。
    惟損害賠償以新品代舊品時需扣除零件折舊，系爭車輛108
    年4月出廠，是以平均法計算零件費用折舊後估定為30,475
    元【計算方式：1.殘價＝取得成本÷( 耐用年數＋1)即36,570÷
    (5+1)≒6,095（小數點以下四捨五入）；2.折舊額 ＝(取得成
    本－殘價)×1/（耐用年數）×（使用年數）即(36,570－6,095)
     ×1/5×（1+0/12）≒6,095（小數點以下四捨五入）；3.扣除
    折舊後價值＝（新品取得成本－折舊額）即36,570－6,095＝30,
    475】，加計不折舊之鈑烤工資36,569元之費用後為67,044
    元。
四、從而，原告代位請求被告給付67,044元及自起訴狀繕本送達
    翌日即111年5月19日起至清償日止按週年利率百分之5 計算
    之利息為有理由，應予准許。逾此範圍之請求無理由，應予
    駁回。
五、本件原告勝訴部分係小額程序為被告敗訴之判決，依民事訴
    訟法第436 條之20規定，就原告勝訴部分應依職權宣告假執
    行。並依職權諭知免為假執行之擔保金額。
六、訴訟費用負擔之依據：民事訴訟法第79條。本件訴訟費用額
    ，依職權確定如主文所示金額。
中　　華　　民　　國　　111 　年　　9 　　月　　5 　　日
                  高雄簡易庭　法　　　官  楊詠惠
以上正本係照原本作成。
民事訴訟法第436 條之24第2 項：對於本判決之上訴，非以違背
法令為理由，不得為之。
如對本判決上訴，須於判決送達後20日內向本院提出上訴狀，並
須表明原判決所違背之法令及其具體內容與依訴訟資料可認為原
判決有違背法令之理由。
中　　華　　民　　國　　111 　年　　9 　　月　　5 　　日
    　　　　　　　　　　  　　書　記　官  蔡佩珊